# 验资股东会日期事项问题咨询

提问人：dysonle 时间：2023-10-16 10:56:27
A公司的母公司B公司 1 月通过股东会决议对A公司进行增资，并于 1 月缴纳了增资款。A公司未及时形成增资的股东会决议，于 4 月办理工商变更时才补充股东会决议，日期为 4 月。
需要对其出具验资报告，该事项是否影响验资报告的出具，是否需要在其他事项里描述该事项

回答人：chenyiwei
1 月增资款缴纳时，被审验单位尚无增资决议，因此不符合确认为实收资本的条件，只能将收到的增资款暂时确认为其他应付款，到子公司完成增资决议时再转为子公司的实收资本。这种情况下甚至可能影响验资报告中对出资方式的认定（可能不能认定为货币出资，而是债转股出资，相应地对取证和审验要求也会不同，报告格式和内容也有差异）。

提问人：dysonle 时间：2023-10-23 10:31:26
A公司为B公司的全资子公司，这种情况下，B公司有增资决议，A公司无增资决议下，是否可以确认为实收资本

回答人：chenyiwei
如是，则B公司应根据公司法的相关规定作出正式的股东决定，并置备于A公司，可代替A公司股东会决议的效力。